【裁判字號】    92,上易,951
【裁判日期】    921028
【裁判案由】    竊盜
【裁判全文】
臺灣高等法院高雄分院刑事判決                    九十二年度上易字第九五一號
    上  訴  人  臺灣屏東地方法院檢察署檢察官
    被      告  乙○○
右上訴人因被告竊盜案件，不服臺灣屏東地方法院九十二年度易字第二七四號中華民
國九十二年四月二十五日第一審判決（起訴案號：臺灣屏東地方法院檢察署九十二年
度偵字第一四四四號、移
第四一八八號），提起上訴，本院判決如左：
      主  文
原判決關於乙○○部分撤銷。
乙○○連續攜帶凶器竊盜，處有期徒刑壹年肆月。
鑰匙壹個沒收。
    事  實
一、乙○○意圖為自己不法所有，基於概括之犯意，連續於：（一）九十二年三月四
    日下午一時許，夥同董其耀（已判決確定）至屏東縣屏東市○○里○○段十四號
    ，趁甲○○之木材工廠於九十二年一月十三日發生火災後，無人看守之際，竊取
    甲○○所有之馬達一具、手推車一部及萬能剪一座（價值共約新台幣一千五百元
    ，已發還甲○○），得手後欲載往資源回收場變賣之路途中，為警攔查而發現上
    情。（二）九十二年二月二十七日十四時二十分，夥同鄒佳龍（另案審理）至屏
    東縣竹田鄉○○路八號前，趁被害人寅○○不備之際下手竊取工具打椿震動機偏
    心二個、八十公分長Ｈ型鋼，合計價值新台幣八萬一千元。（三）自九十二年四
    月二十一日上午七時許，在屏東市○○路三五八號前，以徒手方式趁他人鑰匙未
    拔不備之際，竊取癸○○所有車號ＰＩＩ─二四○號重機車一輛，同年六月中旬
    某日以相同手法竊取丑○○所有置於屏東縣萬丹鄉社中村菜寮七之九號之車號Ｐ
    ＭＡ─九三六號重機車一輛，同年六月十一日二十三時四十五分許，以相同手法
    竊取卯○○所有置於屏東縣萬丹鄉○○村○○路旁之車號ＰＤＥ─一○○號重機
    車一輛。（四）九十二年六月中旬，分六次侵入屏東縣萬丹鄉「如王宮」、「鳳
    山寺」、「五龍寺」、「皇源慈惠堂」、「福德宮」、「慈聖宮」（侵入建物部
    分未據合法告訴），持自備客觀上可為兇器之扳手竊取被害人己○○、庚○○、
    蔡全華、壬○○、辰○○、辛○○等六人所管理之青銅製天公爐龍型把手，共六
    對十二支，得手後持向陳旭宏所經營之舊貨商店販售。（五）九十二年五月三十
    日上午九時許，侵入屏東縣萬丹鄉○○村○○街九十六號丁○○住宅（侵入住宅
    部分未據告訴），竊取丁○○所有之傳真機壹台，嗣於同日十三時三十分許在屏
    東縣萬丹鄉○○村○○路○段三五七號前被丁○○發覺而報警查獲。（六）九十
    二年七月十一日零時許，在屏東縣屏東市○○街六十九號前，以自備之鑰匙竊取
    被害人丙○○所有之ＯＣＯ─八Ｏ五號重機車，並以該機車為犯罪工具，於九十
    二年七月十三日十二時三十五分許，在屏東縣萬丹鄉○村○○路一三七之二號前
    ，竊取子○○所有放於工廠前之Ｃ型及Ｈ型鋼鐵各一個，得手後為子○○發覺當
    場逮獲送警，並扣押乙○○所有鑰匙一個。
二、案經屏東縣警察局屏東分局、潮州分局移送台灣屏東地方法院檢察署檢察官偵查
    起訴及移送併辦。
    理  由
一、訊據被告乙○○對右開事實供承不諱，核與被害人甲○○、寅○○、癸○○、丑
    ○○、卯○○、己○○、庚○○、蔡全華、壬○○、辰○○、辛○○、丁○○、
    丙○○、子○○所指訴之情節相符，並有贓物保領結附卷及鑰匙一個扣押在卷可
    證，事證戊確，被告之犯行堪以認定。
二、查被告乙○○行竊事實欄（四）之青銅製天公爐龍型把手所用之扳手，係屬凶器
    ，核其該部分所為，均係犯刑法第三百二十一條第一項第三款之攜帶凶器竊盜罪
    ，其餘部分所為均係犯同法第三百二十條第一項之竊盜罪，被告與董其耀就事實
    欄（一）部分，被告與鄒佳龍就事實欄（二）部分，均有犯意聯絡及行為分擔，
    皆為共同正犯；被告乙○○先後多次犯行，時間緊接，手段雷同，觸犯基本構成
    要件相同之罪，顯基於概括之犯意而為，應依連續犯之規定，僅論以攜帶凶器竊
    盜一罪，又公訴人雖未就被告所犯事實欄（二）至（六）之竊盜犯行起訴，惟此
    部分與起訴部分，有連續犯之裁判上一罪關係，本院自得併予審判。
三、原審對被告乙○○予以論罪科刑，固非無見，惟查被告乙○○尚犯事實欄（二）
    至（六）之竊盜犯行，原審未及併予審判，尚有未當，公訴人上訴意旨，執此指
    摘原判決不當，為有理由，自應由本院將原判決關於被告乙○○部分，予以撤銷
    改判，審酌被告之素行、犯罪動機、手段、竊取物品之價值及犯後已坦承犯行，
    態度良好等一切情狀，量處有期徒刑一年四月，扣案之鑰匙一個係被告乙○○所
    有，且供犯罪所用之物，此據其於警訊時供戊在卷，應依刑法第三十八條第一項
    第二款之規定宣告沒收。
四、原判決對同案被告董其耀部分，已判決確定，本院不予論列。
據上論斷，應依刑事訴訟法第三百六十九條第一項前段、第三百六十四條、第二百九
十九條第一項前段、刑法第五十六條、第三百二十一條第一項第三款、第三十八條第
一項第二款，判決如主文。
本案經檢察官邱榮藏到庭執行職務。
中    華    民    國      九十二      年      十      月     二十八   日
                              臺灣高等法院高雄分院刑事第七庭
                                  審判長法官  李春昌
                                        法官  莊飛宗
                                        法官  黃憲文
右正本證戊與原本無異。
不得上訴。
                                  法院書記官  黃英彥
中    華    民    國      九十二      年      十      月    二十八    日
附錄：本判決論罪科刑法條：
刑法第三百二十一條第一項第三款
犯竊盜罪而有左列情形之一者，處六月以上五年以下有期徒刑：
三、攜帶兇器而犯之者。


司法院資訊處製作；財團法人民間司法改革基金會備份。
